臺灣基隆地方法院民事裁定
111年度補字第135號
原      告  合作金庫資產管理股份有限公司

法定代理人  蔡見興  



被      告  徐愛玲  
上列當事人間分配表異議之訴事件，本院裁定如下：
    主  文
本件訴訟標的價額核定為新臺幣壹佰肆拾參萬肆仟捌佰壹拾陸元
。
原告至遲應於前開核定訴訟標的價額之裁定確定後三日內，向本
院補繳第一審裁判費新臺幣壹萬伍仟貳佰伍拾陸元。如逾期未補
繳，即以裁定駁回其訴。
    理  由
一、本件原告提起本件分配表異議之訴，惟僅記載訴訟標的之價
    額為新臺幣（下同）1,434,816元，而未繳納裁判費用。按
    訴訟標的之價額，由法院核定。核定訴訟標的之價額，以起
    訴時之交易價額為準，無交易價額者，以原告就訴訟標的所
    有之利益為準，民事訴訟法第77之1條第1項、第2項定有明
    文。而分配表異議之訴之訴訟標的價額，以原告主張因變更
    分配表而得增加之分配額為標準定之（最高法院76年台上字
    第2782號判例意旨參照）。是分配表異議之訴，「債權人為
    原告」時，應以原告主張因變更分配表導致其所能增加之分
    配金額為標準，以之計算其訴訟標的之價額。蓋強制執行法
    第41條第1項本文所稱之分配表異議之訴，其訴訟標的為該
    異議之債權人或債務人對分配表之異議權，故法院核定該訴
    訟標的之價額，自應以該異議者請求宣示變更或撤銷原分配
    表所得之利益為準。查兩造同為系爭強制執行事件之執行債
    權人，而原告提起本件分配表異議之訴，則係主張被告對執
    行債務人之抵押債權不存在，系爭強制執行事件之分配表中
    ，有關「抵押債權人即被告得分配受償之新臺幣（下同）1,
    434,816元」均應剔除，使原告於分配表中未能分配受償之
    普通債權額5,291,719元，得以受償其中1,434,816元；是原
    告主張因變更分配表，致其所得增加之分配額，即為1,434,
    816元，基此，本院乃核定本件訴訟標的價額為1,434,816元
    。
二、按「因財產權而起訴，其訴訟標的之金額或價額在新臺幣十
    萬元以下部分，徵收一千元；逾十萬元至一百萬元部分，每
    萬元徵收一百元；逾一百萬元至一千萬元部分，每萬元徵收
    九十元；逾一千萬元至一億元部分，每萬元徵收八十元；逾
    一億元至十億元部分，每萬元徵收七十元；逾十億元部分，
    每萬元徵收六十元；其畸零之數不滿萬元者，以萬元計算。
    」民事訴訟法第77條之13定有明文。又依「臺灣高等法院民
    事訴訟、非訟事件、強制執行費用提高徵收數額標準」規定
    ，訴訟標的之金額或價額逾十萬元部分，加徵原定數額十分
    之一。本件訴訟標的之價額為1,434,816元，故應徵第一審
    裁判費15,256元。
三、當事人對於本院核定訴訟標的價額之裁定，得於10日內抗告
    。故原告至遲應於主文第一項核定訴訟標的價額之裁定確定
    後3日內，向本院補繳第一審裁判費15,256元，如逾期未補
    繳，即以裁定駁回其訴。
四、依民事訴訟法第77條之1、第249條第1項但書規定，裁定如
    主文。
中　　華　　民　　國　　111 　年　　2 　　月　　25　　日
                  民事庭法  官   王慧惠
以上正本係照原本作成。　　　　　　　　　　
一、如不服本裁定主文第一項，得於本裁定送達後10日內向本院
    提出抗告狀，並繳納抗告裁判費新臺幣1,000元，抗告於臺
    灣高等法院。
二、對本裁定主文第二項，不得抗告。
中　　華　　民　　國　　111 　年　　2 　　月　　25　　日
                       書記官   姚安儒